Inventaris van het archief van de Association Internationale de l'Histoire du Droit et des Institutions, 1961-1985
Nationaal Archief, Den Haag
Association Internationale de l'Histoire du Droit et des Institutions
Ass. Intern. de l'Histoire du Droit
1961-1985
I25647
30 inventarisnummers; 0,60 meter
Normale geschreven, getypte en gedrukte documenten, geen bijzondere handschriften.
Nationaal Archief, Den Haag
Association Internationale de l'Histoire du Droit et des Institutions, 1961-1985
Het archief van de Association Internationale de l'Histoire du Droit et des Institutions (1961-1985) bevat stukken betreffende de internationale vergaderingen, correspondentie met leden, manuscripten van een aantal referaten en stukken betreffende de uitgave van een Repertorium Bibliographicum Institutorum et Sodalitatium Iuris Historiae.
Archiefvorming
Geschiedenis van de archiefvormer
Op voorstel van het 11e congres van het Internationaal Comité van Geschiedwetenschappen (Comité International des Sciences Historiques) werd op 23 mei 1961 de Association Internationale de l'Histoire du Droit et des Institutions (Internationale vereniging voor rechts- en institutionele geschiedenis) opgericht. Deze vereniging organiseerde jaarlijkse bijeenkomsten op verschillende plaatsen in Europa. en gaf een in het latijn getiteld bibliografisch repertorium uit. Een belangrijk bestuurslid was de Nederlander Robert Feenstra (1920-2013), die achtereenvolgens penningmeester en secretaris van de vereniging was. De laatste functie hield hij vol tot 1980. Mede op zijn instigatie kwam het tot een bibliografisch repertorium van leden van de vereniging in de stijl waarin hij ook bibliografieën van Nederlandse rechtsgeleerden samenstelde. Feenstra was tot 1980 secretaris.
De vereniging richtte in Den Haag een Academie voor Internationaal Recht op, dat tot en met 2001 een Bulletin uitgaf.
Geschiedenis van het archiefbeheer
In het bureau voor de Academie voor Internationaal Recht – onder de rook van het Vredespaleis – bewaarde Feenstra het archief van de vereniging - naast verspreide stukken van Tobias Asser als secretaris van de Tweede Vredesconferentie, die daar waren gedeponeerd. Archivalia van zijn opvolgers werden elders bewaard.
De verwerving van het archief
Het archief is voor langere tijd in beheer, niet in eigendom verkregen.
Aanwijzingen voor de gebruiker
Openbaarheidsbeperkingen
Volledig beperkt openbaar (B). Voor raadpleging van stukken jonger dan vijftig jaar na hun ontstaansdatum is toestemming vereist van prof. mr. R. Feenstra. In geval van zijn ontstentenis is voor raadpleging de toestemming van de directeur Nationaal Archief vereist.
Materiële beperkingen
Het archief kent geen beperkingen voor het raadplegen van stukken als gevolg van slechte materiële staat
Het archief kent geen materiële beperkingen.
Aanvraaginstructie
Openbare archiefstukken kunnen online worden aangevraagd en gereserveerd. U kunt dit ook via de terminals in de studiezaal van het Nationaal Archief doen. Om te kunnen reserveren dient u de volgende stappen te volgen:
U maakt een profiel aan op www.gahetna.nl, en logt vervolgens in
Via de archiefinventaris (alleen de beschrijvingen met rode nummers) selecteert u het gewenste archiefstuk door op de knop 'Reserveren' te klikken
In het volgende scherm geeft u aan op welke dag u het archiefstuk wilt inzien
Indien u zich bevindt in de studiezaal en een tafelnummer heeft ontvangen kunt u dit nummer vermelden. Als u geen tafelnummer heeft kunt u tafelnummer 777 laten staan
Vervolgens bevestigt u uw reservering door deze te versturen.
Verwant materiaal
Beschrijving van de series en archiefbestanddelen
- Stukken van het secretariaat J. Gilissen., I.
  - Stukken van algemene aard., A.
    - Correspondentie met de voorzitter V. Arangio-Ruiz en de penningmeester R. Feenstra., 1961-1964.; 1
    - Correspondentie met het Comite' International des Sciences Historiques., 1961-1965.; 2
    - Stukken betreffende de oprichting en algemene vergaderingen., 1961-1965.; 3
    - Correspondentie met aangesloten organisaties. Alfabetisch op naam geordend, met lijst., 1961-1965.; 4
    - Correspondentie met overige personen en organisaties ("Divers")., 1961-1965.; 5
    - Circulaires., 1961-1964.; 6
  - Stukken betreffende bijzondere onderwerpen., B.
    - Stukken betreffende de bewerking van het rapport L'organisation judiciaire door Charles d' Eszlary voor een algemene vergadering., 1963-1964.; 7
    - Stukken betreffende werkzaamheden van het bureau van Bologna ter voorbereiding van de vergadering., 1963.; 8
    - Stukken betreffende werkzaamheden van het bureau te Zürich ter voorbereiding van de vergadering., 1964.; 9
    - Stukken betreffende de werkzaamheden van het bureau te Wenen ter voorbereiding van de vergadering., 1965.; 10
    - Manuscript van de referaten van Ryosuke Ishii en Shuzo Shiga over de ontwikkeling in de juridische organisatie in Japan en China voor de vergadering van 1965., 11
- Stukken van het secretariaat van R. Feenstra., II.
  - Stukken betreffende vergaderingen., 1965-1980.; 12-17
    - Wenen, 1965, Rennes, 1966, Leiden, 1967. 1965-1967., 12
    - Brussel, 1968, Freiburg (BRD), Moskou, 1970. 1967-1970., 13
      Openbaarheid beperkt tot 01-01-2021
    - Rome, 1971, Brussel, 1974. 1971-1974., 14
      Openbaarheid beperkt tot 01-01-2025
    - San Francisco in 1975. 1974-1975., 15
      Openbaarheid beperkt tot 01-01-2026
    - Frankfort in 1977. 1975-1977., 16
      Openbaarheid beperkt tot 01-01-2028
    - Boekarest in 1980. 1975-1980., 17
      Openbaarheid beperkt tot 01-01-2031
  - Correspondentie met mede-bestuursleden., 1965-1975.; 18
  - Aanmeldingsformulieren van geassocieerde leden, met correspondentie., 1969-1971.; 19
    Openbaarheid beperkt tot 01-01-2022
  - Correspondentie met effectieve leden., 1964-1973.; 20
    Openbaarheid beperkt tot 01-01-2024
  - Correspondentie met landendelegaties over de aanwerving van nieuwe leden., 1963-1974.; 21
  - Correspondentie met het Comitee' International des Sciences Historiques., 1967-1975.; 22
  - Stukken betreffende de opstelling van een lijst van rechtshistorici., 1967-1973.; 23
  - Exemplaren van het bulletin van de Associatie, nr. 1-14., 1969-1985.; 24
    Openbaarheid beperkt tot 01-01-2036
  - Concepten van kopij voor bulletin nr. 13., 1981.; 25
    Openbaarheid beperkt tot 01-01-2032
  - Jaarrekeningen, met concepten en correspondentie., 1966-1975.; 26
  - "Diversen": Correspondentie over wetenschappelijke onderwerpen en over een enquête inzake het hoger onderwijs., 1969-1970.; 27
  - Stukken betreffende de uitgave van een Repertorium bibliographicum institutorum et sodalitatium iuris historiae., 28
    1966-1975.
  - Correspondentie met hoogleraren in de Sowjetunie., 1962-1975.; 29
  - Diverse stukken., 1977-1979.; 30
    Openbaarheid beperkt tot 01-01-2030